---
title: "Démo Document Shiny"
author: "Soft Computing"
output:
  html_document:
    theme: lumen
    highlight: haddock
    toc: true
    toc_depth: 2
runtime: shiny
---

Nous allons dans ce document montrer comment intégrer des éléments `Shiny` au sein d'une publication html.


## Exemple 1 : Tableau de données

```{r message=FALSE, warning=FALSE}
library(DT)
datatable(
  iris, filter = "top",
  extensions = 'Buttons', options = list(
    dom = 'Bfrtip',
    buttons = c('copy', 'csv', 'excel', 'pdf', 'print')
  )
)
```


## Exemple 2 : Graphique


```{r message=FALSE, warning=FALSE}

inputPanel(
  selectInput("n_breaks", label = "Nombre de barres:",
              choices = c(10, 20, 35, 50), selected = 20),
  
  sliderInput("bw_adjust", label = "Ajustement:",
              min = 0.2, max = 2, value = 1, step = 0.2)
)

renderPlot({
  hist(faithful$eruptions, probability = TRUE, breaks = as.numeric(input$n_breaks),
       xlab = "Durée (minutes)", main = "Durée d'éruption du geyser")
  
  dens <- density(faithful$eruptions, adjust = input$bw_adjust)
  lines(dens, col = "blue")
})
```

## Exemple 3 : Carte interactive

Fonds de carte téléchargé sur [gadm.org](https://gadm.org/download_country_v3.html)

```{r message=FALSE, warning=FALSE}
library(leaflet)
library(sp)
library(tidyverse)
library(raster)

# provinces belges
belgique <- raster::getData("GADM", country = "BEL", level = 2)
belgique.data <- belgique@data
choix.provinces <- belgique.data %>% dplyr::select(NAME_2) %>% t() %>% as.character()

inputPanel(
  selectInput("provname", label = "Quelle province?",
              choices = choix.provinces, selected = "Bruxelles"))

renderLeaflet({
  mymap <- subset(belgique, NAME_2==input$provname)
  leaflet(mymap) %>%
  addProviderTiles(providers$CartoDB.Positron) %>%
  addPolygons(color = "#2DC25F")
})


```




## Exemple 4 : Intégration d'une application externe

Il est possible d'intégrer une application Shiny simplement en pointant vers son dossier avec la fonction `shinyAppDir`

```{r message=FALSE, warning=FALSE}

shinyAppDir(
  system.file("examples/06_tabsets", package = "shiny"),
  options = list(
    width = "100%", height = 550
  )
)
```


